臺灣臺南地方法院交通事件裁定　　　　 94年度交聲字第138號
移送機關　交通部公路總局嘉義區監理所台南監理站
受處分人
即異議人　甲○○
上列受處分人因違反道路交通管理處罰條例案件，對於交通部公
路總局嘉義區監理所台南監理站民國94年3月23日所為之裁決處
分（處分案號：嘉監南字第裁74-S00000000號）聲明異議，本院
裁定如下：
    主  文
原處分撤銷。
甲○○不罰。
    理  由
一、原處分意旨略以：受處分人即異議人甲○○於民國93年12月
    22日18時56分許，駕駛所有車牌號碼5327-GJ號自小客車，
    在台南市○○路○段449號前，有「駕駛執照吊扣期間駕車
    」之違規行為，經台南市警察局警員掣單舉發。移送機關即
    交通部公路總局嘉義區監理所台南監理站，復以異議人之違
    規事實屬實，乃依照道路交通管理處罰條例第21條第1項第7
    款、第4項後段及第67條第3項之規定，裁處異議人罰緩新台
    幣（下同）9千元，並吊銷駕駛執照，1年內不得考領駕駛執
    照。
二、聲明異議意旨則以：異議人甲○○於93年12月22日晚上7時
    許，陪同胞弟蔡安定至台南市○○路○段451號「台灣大哥
    大門市」購買行動電話，當時因胞弟蔡安定 (駕駛人)將車
    子違規併排臨時停車，並開啟閃光警示燈暫停店前，進店約
    10幾分鐘，有後進客人告知警察在取締違規，當時異議人立
    刻跑出去，馬上向警員表示隨即將車移走，是否可通融不開
    單，但是不被接受，警員問異議人是不是車主，異議人答是
    ，並請異議人出示行駕照，異議人告知請稍等，因車子是胞
    弟開的，於是進店向胞弟拿車鑰匙，取出行照，並向警員表
    示無駕照拿身分證證明，當時帶隊官一直催促把車子移走，
    於是異議人馬上進店叫異議人之胞弟將車子先移走，警員馬
    上叫異議人簽名即離去。是異議人當時即表示車子並非其駕
    駛的，且當時車子是靜止併排停放 (雖然罰單是異議人簽認
    ，但並無駕駛事證)。從而，異議人不服原裁處，而提起本
    件異議。
三、按汽車駕駛人，有駕駛執照吊扣期間駕車者，處新台幣6千
    元以上1萬2千元以下罰鍰，並當場禁止其駕駛及扣留其車輛
    牌照，並吊銷其駕駛執照，1年內不得考領駕駛執照；道路
    交通管理處罰條例第21條第1項第7款、第4項後段及第67條
    第3項分別定有明文。
四、經查：
  (一)本件原處分意旨認受處分人即異議人甲○○於93年12月22日
    18時56分許，駕駛所有車牌號碼5327-GJ號自小客車，在台
    南市○○路○段449號前，有「駕駛執照吊扣期間駕車」之
    違規行為，雖有台南市警察局南市警交字第S00000000號舉
    發違反道路交通管理事件通知單1紙附卷可稽。且異議人前
    因酒醉駕車遭高雄區監理所旗山監理站吊扣駕駛執照，吊扣
    期間自93年7月26日起至94年7月25日止，有汽車駕照基本資
    料吊扣銷歷史情況1紙在卷可按。
  (二)證人即執行勤務舉發本違規事件之員警王宜雄於本院調查時
    到庭具結證稱：「（問：本件是否你告發的，情形如何？）
    本件之併排臨停是我告發的，當時我們騎著巡邏車行經該路
    即金華路二段449號前，見5327-GJ號自小客車併排臨停，我
    就先詢問何人是該部車的車主，不久異議人就跑出來，我就
    請異議人出示證照並告知違規事由，異議人當時是交給我身
    分證及行照，我就照規定製單舉發並請異議人簽名，且交給
    異議人該舉發單，後來我們就繼續巡邏了」、「（問：在開
    單舉發中異議人有無離開？）沒有，異議人都在我旁邊」、
    「（問：有無見有他人與異議人同行？）沒有」、「（問：
    有無見異議人駕駛過該自小客車？）我沒有看異議人駕駛過
    該車子，本件只因該自小客車違規併排臨停，所以我們才開
    單舉發」、「（問：事後是由何人開走該自小客車？）因為
    我開單舉發後就離開繼續巡邏，所以沒有看到是何人駕駛該
    自小客車離開」、「（問：有無見該自小客車由何人駕駛在
    該處併排？）沒有，我到的時候該部自小客車就停在該處，
    上面沒有駕駛人」、「（問：是否從你到場、開單後來離開
    為止，異議人有無開過該部自小客車？）我都沒有看見異議
    人或任何開過該部自小客車」等語。依上，本件舉發員警王
    宜雄係為取締車牌號碼5327-GJ號自小客車「併排臨停」之
    違規行為，而於取締時，異議人並不在車上，且均未見異議
    人有駕駛該自小客車之行為，是尚難僅憑係由異議人在台南
    市警察局南市警交字第S00000000號「併排臨停」舉發違反
    道路交通管理事件通知單上簽名，即認異議人有駕駛車牌號
    碼5327-GJ號自小客車之「駕駛執照吊扣期間駕車」之違規
    行為。此外，亦查無其他積極證據，足以證明異議人有於上
    開時、地，確有駕駛前述自小客車之行為。從而，異議人辯
    稱：伊並無駕駛該自小客車，且當時車子是靜止併排停放，
    雖然併排臨停罰單是伊簽認，但並無駕駛事證等語，尚可採
    信。
五、綜上所述，本件受處分人即異議人甲○○於前述時、地，並
    無「駕駛執照吊扣期間駕車」之違規行為。從而，本件異議
    人之異議，經核為有理由，原處分予以裁罰，於法即有未合
    ，應由本院裁定將原處分撤銷，並另為異議人不罰之諭知，
    以資適法。
六、據上論斷，應依道路交通案件處理辦法第20條，裁定如主文
    。
中　　華　　民　　國　　94　　年　　5 　　月　　26　　日
                  交通法庭  法　官　洪榮家
以上正本證明與原本無異。
如不服本裁定應於送達後5日內向本院提出抗告狀（應附繕本）
。
                            書記官  陳志德
中　　華　　民　　國　　94　　年　　5 　　月　　27　　日
